【裁判字號】    89,簡上,17
【裁判日期】    890516
【裁判案由】    偽造文書
【裁判全文】
臺灣桃園地方法院刑事判決                          八十九年度簡上字第一七號
    上  訴  人
    即  被  告  甲○○
右列上訴人因偽造文書案件，經公訴人聲請簡易處刑（八十八年度偵字第一一０一三
號），因上訴人不服本院中壢簡易庭於八十八年八月廿七日所為八十八年度壢簡字第
八一二號簡易判決處刑，提起上訴，本院管轄第二審合議庭判決如左：
        主  文
上訴駁回。
        事  實
一、甲○○前曾於八十五年間因違反麻醉藥品管理條例案件，經本院判處有期徒刑六
    月確定，而於八十六年一月十七日易科罰金執行完畢，猶不知悔改，因另涉毒品
    危害防制條例案件，為恐遭警緝獲，乃與綽號「妖怪」之不詳姓名之成年男子，
    基於變造駕照之犯意聯絡（原審誤繕概括犯意），於八十八年五月底某日，將自
    己之相片交付予綽號「妖怪」之該不詳姓名成年男子，由該男子將前開照片換貼
    在丙○○所失竊之機車駕照上，予以變造，於二、三日後，該男子即在桃園縣中
    壢市中原大學附近，將該枚變造駕照交予甲○○，甲○○明知該枚駕照係他人失
    竊之物，竟仍予收受，並將之放在桃園縣平鎮市貿易七村一五一號之住處，嗣於
    八十八年六月三日十六時十五分許，為警據報知悉甲○○涉有收受贓物及偽造文
    書等罪嫌，在中壢市○○街四十六號查獲甲○○，並由甲○○帶同警員至桃園縣
    平鎮市貿易七村一五一號之住處扣得該枚變造駕照。
二、案經桃園縣警察局移送台灣桃園地方法院檢察署檢察官偵查聲請簡易判決處刑。
        理  由
一、訊據被告甲○○固不諱言確將其相片於右揭時地交予綽號「妖怪」者之成年男子
    並收受該變造後之駕照，惟否認有收受贓物之犯行，辯稱：伊不知該駕照係他人
    失竊之物，駕照完成之後，亦未隨身攜帶在身上，而是將之放在家中，為警查獲
    時又係自己供出有該枚駕照云云。經查：（一）前揭駕照係丙○○於八十八年一
    月底，在中壢市中原大學附近停車場失竊的等情，業據被害人丙○○於警訊中供
    明在卷，並有該變造之駕照一枚扣案可稽，可見該駕照乃屬他人失竊之物，係贓
    物。（二）被告於警訊中即自承：伊有一位綽號「妖怪」之朋友，伊曾經跟他說
    都沒有出庭（另涉毒品案件）應訊，妖怪即說：你這很危險，叫伊拿一張相片給
    他，後來五月底妖怪就拿該張駕照給伊等語，復於偵查中亦稱：伊將照片交給妖
    怪，由他變造，於二、三天之後，他就將變造之駕照交給伊，以防被捉時應訊之
    用等語，而變照之駕照又係他人失竊之物，與新的並不相同，被告僅交給綽號妖
    怪二張相片，然收到完整之駕駛，其豈可能不知該駕照係他人失竊之物？是以
    被告明知前揭駕照乙枚係他人失竊之物甚為明顯。（三）又被告收受該枚變造之
    駕照之事，於被告未被查獲之際，警察即據線民口中得知被告有該枚變造之駕照
    ，於查獲被告時即向被告問該枚駕照現在何處，被告說在家裏即帶伊等去拿駕照
    等情，亦據證人即承辦員警乙○○到庭證述屬實，且為被告所不否認，顯見被告
    供出該變造之駕照亦不符自首之要件。綜上，被告所辯顯係避重就輕之詞，不足
    採信。本件事證明確，被告犯行堪以認定。
二、核被告所為，係犯刑法第二百十二條第一項之變造特種文書罪及同法第三百四十
    九條第一項之收受贓物罪。被告就前揭變造特種文書犯行，有犯意聯絡及行為分
    擔，為共同正犯。又被告所犯上開二罪，有方法結果之牽連關係，為牽連犯，應
    依從一重之收受贓物罪處斷。原審以被告罪證明確，適用刑法第三百四十九條、
    第二百十二條、第五十五條、第四十七條、第四十一條、第三十八條第一項第二
    款，罰金罰鍰提高標準條例第一條前段、第二條，量處有期徒刑六月，如易科罰
    金，以三佰元折算一日，其認事、用法允當無違誤，量刑亦屬適當，應予維持。
    上訴人以前揭理由對本院中壢簡易庭之簡易處刑判決不服，聲明上訴，均不足採
    信，已如前述，是以本件上訴顯無理由，應予駁回。
三、被告即上訴人經合法傳喚，無正當理由不到庭，爰不待其陳述逕行判決。
據上論斷，應依刑事訴訟法第四百五十五條之一第三項、第三百六十八條、第三百七
十一條，判決如主文。
本案經檢察官呂理銘到庭執行職務。
中       華        民        國    八十九    年    五    月    十六    日
                           台灣桃園地方法院刑事第二庭
                               審判長法  官  王兆飛
                                     法  官  江振義
                                     法  官  吳進發
右正本證明與原本無異。
如不服本判決，應於判決送達後十日內向本院提出上訴狀( 應附繕本 )，上訴於
臺灣高等法院。
                                     書記官  陳靜娟
中        華       民        國   八十九     年    五    月    十九    日


司法院資訊處製作；財團法人民間司法改革基金會備份。
